臺灣屏東地方法院刑事判決　　　　　　　100年度易字第445號
公　訴　人　臺灣屏東地方法院檢察署檢察官
被　　　告　陳竑榛
上列被告因違反家庭暴力防治法案件，經檢察官提起公訴（100
年度偵字第1030號），嗣因被告就被訴事實為有罪之陳述，經本
院裁定適用簡式審判程序審理，判決如下：
    主  文
陳竑榛犯違反保護令罪，處拘役肆拾日，如易科罰金，以新臺幣
壹仟元折算壹日，扣案蝴蝶刀壹把沒收。
    事  實
一、陳竑榛與陳思蒨係夫妻，為家庭暴力防治法第3 條第1 款所
    定之家庭成員。詎陳竑榛明知本院於民國99年5 月31日，以
    99年度家護字第316 號民事通常保護令，裁定陳竑榛不得對
    陳思蒨實施身體上或精神上不法侵害行為，並不得直接或間
    接對陳思蒨為騷擾行為，竟基於違反保護令之犯意，於100
    年1 月13日晚上0 時30分許，在屏東縣東港鎮○○路○段之
    「金元寶檳榔攤」，要求陳思蒨與其一同返家，嗣因陳思蒨
    不從，即用右手掐住陳思蒨頸部，再從其外套口袋內取出其
    所有蝴蝶刀1 把欲資以威脅陳思蒨，爭執間陳思蒨左手、頸
    部受有傷害（傷害部分，未據告訴），以此方式對陳思蒨實
    施身體上不法侵害並騷擾，而違反前開民事通常保護令。嗣
    經警據報前往處理，始查悉上情，並扣得陳竑榛所有供上開
    違反保護令行為使用之蝴蝶刀1 把。
二、案經屏東縣政府警察局東港分局報告臺灣屏東地方法院檢察
    署檢察官偵查起訴。
    理  由
一、按本件被告所犯係死刑、無期徒刑、最輕本刑為3 年以上有
    期徒刑以外之罪，而其於本院審理時就被訴事實為有罪之陳
    述，經本院告知簡式審判程序之旨，並聽取其與公訴人之意
    見後，認無不得或不宜改依簡式審判程序進行之情事，依刑
    事訴訟法第273 條之1 第1 項規定，當庭裁定本件行簡式審
    判程序，合先敘明。
二、上揭犯罪事實，業據被告於本院審理中坦承不諱，此外並有
    被害人陳思蒨之指訴、偵查報告、扣押筆錄、扣押物品目錄
    表、本院99年度家護字第316 號民事通常保護令、保護令執
    行記錄表、安泰醫療社團法人安泰醫院診斷證明書及蒐證照
    片2 張等，足認被告前揭自白與事實相符，本案事證明確，
    被告犯行堪以認定。
三、按家庭暴力防治法所稱之家庭暴力，係指家庭成員間實施身
    體或精神上不法侵害之行為；所稱之騷擾，係指任何打擾、
    警告、嘲弄或辱罵他人之言語、動作或製造使人心生畏怖情
    境之行為，該法第2 條第1 款、第3 款分別定有明文。核被
    告所為，係犯家庭暴力防治法第61條第1 款之違反保護令罪
    （參臺灣高等法院暨所屬法院99年法律座談會第9 號，於此
    情形僅論以家庭暴力防治法第61條第1 款規定即可，無庸再
    論以同條第2 款規定）。爰審酌被告與被害人為配偶關係，
    被告經收受法院裁定之通常保護令後，未遵守限制，仍對被
    害人為身體上侵害、騷擾等行為，漠視保護令於無物，惟念
    及被告於本院審理時已坦認犯行，態度尚可，及被告犯罪之
    動機、目的、手段，並兼衡其素行、教育程度、經濟狀況及
    智識程度等一切情狀，量處如主文所示之刑，並諭知易科罰
    金之折算標準，以示懲儆。扣案蝴蝶刀1 把，係被告所有供
    犯本案犯罪所用，業據被告於偵查及警詢中加以承認，爰依
    刑法第38條第1 項第2 款宣告沒收。
據上論斷，應依刑事訴訟法第273 條之1 第1 項、第299 條第1
項前段，家庭暴力防治法第61條第1 款，刑法第11條前段、第41
條第1 項前段、第38條第1 項第2 款，判決如主文。
本案經檢察官劉昀到庭執行職務。
中    華    民    國  100     年    6     月    30    日
                  刑事第二庭    法  官  蔡玉雪
以上正本證明與原本無異。
如不服本判決應於收受判決後10日內向本院提出上訴書狀，並應
敘述具體理由；其未敘述上訴理由者，應於上訴期間屆滿後20日
內向本院補提理由書（均須按他造當事人之人數附繕本）「切勿
逕送上級法院」。
中    華    民    國   100    年    6     月    30    日
                                書記官  戴仲敏